臺灣高等法院刑事判決
109年度上易字第2495號
上  訴  人  
即  被  告  畢立堯



選任辯護人  劉哲瑋律師(法律扶助律師)    
上列上訴人因竊盜等案件，不服臺灣臺北地方法院109年度訴緝
字第30號，中華民國109年10月29日第一審判決（起訴案號：臺
灣臺北地方檢察署107年度偵緝字第1443號、107年度偵字第1993
2、26602號），提起上訴，本院判決如下：
    主  文
原判決關於其附表壹編號五所示之罪刑及附表貳編號五所示之沒
收均撤銷。
上開撤銷部分，畢立堯無罪。
其他上訴駁回。
    事  實
一、畢立堯意圖為自己不法之所有，分別為下列行為：
  ㈠於民國107年3月1日凌晨4時8分許，至臺北市○○區○○○路0段00
    號尹開頤經營之「神牛日式燒肉店」，徒手推開該店未上鎖
    之後門，入內竊取新臺幣（下同）10元銅板1袋共計1千元得
    手（即起訴書犯罪事實一㈠之附表編號1、原判決事實一㈠之
    附表貳編號一）。
  ㈡於107年7月3日上午6時8分許，至臺北市○○區○○○路0段000號
    圖比咖啡店，進入該店地下1樓未上鎖之員工儲藏室，竊取
    林筱紜所有放置該處，內有現金5百元、身分證、健保卡、
    玉山銀行金融卡、國泰世華銀行金融卡、悠遊卡各1張之迷
    彩綠後背包1個得手（即起訴書犯罪事實一㈠之附表編號2、
    原判決事實一㈠之附表貳編號二）。
　㈢於107年7月14日上午10時許，至臺北市中山區建國北路2段與
    建國北路2段96巷6弄口，見李彥達所有車號000-000號機車
    停放該處，乃徒手打開該車未上鎖之置物箱，竊取其內之黑
    色霹靂包1個（價值1千5百元），內置有現金9百元、名牌零
    錢包1個（價值4千元）、中華郵政金融卡、國泰世華銀行金
    融卡各1張得手（即起訴書犯罪事實一㈠之附表編號3、原判
    決事實一㈠之附表貳編號三）。　
　㈣於107年7月20日上午6時59分許，至臺北市○○區○○街00巷00號
    前，見周長生所有車號000-000號機車（價值2萬元）停放該
    處，鑰匙未拔取，乃以該鑰匙啟動騎走而竊取該機車得手。
    嗣警方尋獲該機車，已發還周長生（即起訴書犯罪事實一㈠
    之附表編號4、原判決事實一㈠之附表貳編號四）。
  ㈤於107年7月22日上午10時10分許，進入臺北市○○區○○○路0段0
    00號辦公大樓之地下1樓停車場，徒手竊取黃慧馨所有置於
    該處停車格旁紙箱內之包包1個（內有現金600元）（價值共
    計3千元）及待銷毀之公文資料等物得手（即起訴書犯罪事
    實一㈠之附表編號6、原判決事實一㈠之附表貳編號六）。
  ㈥於107年8月31日下午2時至4時59分前之間某時，行經臺北市○
    ○區○○○路00巷00號之1蔡聯成之住宅，見其後門未關，乃進
    入屋內（侵入住宅部分未據告訴），徒手竊取蔡聯成所有內
    置有身分證、健保卡各1張、臺灣銀行、台新銀行、中華郵
    政及富邦銀行等之金融信用卡各1張、玉石3件（價值約3千
    元）、現金5千元之背包1個得手後離去（即起訴書犯罪事實
    一㈠之附表編號7、原判決事實一㈡之附表貳編號七）。
　㈦其在竊得蔡聯成所有上開財物後，又另行起意基於以不正方
    法由收費設備得財產上不法利益之犯意，於107年8月31日下
    午4時59分許，在新北市○○區○○路0段00號之全家便利商店天
    台店，持蔡聯成之上開台新銀行金融信用卡，經由上開便利
    商店之悠遊卡自動加值收費設備加值5百元，再於同日晚上9
    時54分許，在臺北市○○區○○街00號全家便利商店松平店，以
    上開台新銀行金融信用卡，經由該便利商店之悠遊卡收費設
    備付款扣抵消費109元，而以此不正方法獲得相當於現金之
    財產上不法利益（即起訴書犯罪事實一㈡、原判決事實一㈢）
    。
二、案經尹開頤、林筱紜、李彥達、周長生、黃慧馨、蔡聯成訴
    由臺北市政府警察局中山分局報告臺灣臺北地方檢察署檢察
    官偵查起訴。
    理  由
壹、有罪部分【駁回部分】：
一、證據能力部分：
　　本判決所引用之證據資料，無論供述證據或非供述證據，檢
    察官、上訴人即被告畢立堯及辯護人均同意作為證據（見本
    院卷第197至199頁），本院審酌供述證據作成時之情況，認
    為適當，非供述證據，亦查無非法取得而應予排除之情形，
    自均得作為證據。　
二、認定犯罪事實所憑之證據及理由：
　㈠被告於本院自白有為如上開事實一㈠至㈤之犯行。然否認有為
    如上開事實一㈥、㈦所示之犯行，辯稱：卷內之全家便利商店
    監視器影像，無法完全確認係其本人，不足以證明其有此部
    分犯罪等語。
　㈡經查：
　⒈關於上開事實一㈠至㈤部分：　
　　被告有為如上開事實一㈠至㈤所示之事實，已據其於本院自白
    明確（見本院卷第196、197頁）；核與證人即被害人尹開頤
    、林筱紜、李彥達、周長生、黃慧馨等之指述相符（見偵11
    491號卷第15至19頁、偵19932號卷第21至23、31至33、43至
    46、59至61頁、原審訴緝卷第225至237、245至251頁）；並
    有相關犯罪現場暨路口監視器影像畫面等照片在卷可佐（見
    偵11491號卷第29至35頁、偵19932號卷第25至29、35至41、
    49至57、63至67頁），以及卷附臺北市政府警察局鑑定書（
    DNA）暨刑案現場勘察報告等可憑（見偵19932號卷第149至1
    67頁）。足認被告此等部分之自白與事實相符，可以採信。
    是其有為如上開事實一㈠至㈤所示之犯行無疑。
　⒉關於上開事實一㈥、㈦部分：
　⑴證人即告訴人蔡聯成對於其上開財物失竊情形，指述如下：
　  ①於警詢證稱：我於107年8月31日17時許，發現我放在臺北
　　市○○區○○○路00巷00號之1住家內，吊放在住家後門手
　　把上的背包遭竊，當時住家門沒關，竊取我背包的人，大約
　　是在14時至16時之間進入我家中，我的背包內有身分證、健
    保卡、金融信用卡（台灣、台新、郵局、富邦銀行）、玉石
    3件約值3千元、現金約5千元（見偵26602號卷第21至25頁）
    ；②於檢察官訊問時證稱：107年8月31日14時至17時之間，
    我在前門外面公園散步，我掛在住處後門把手的包包被偷，
    裡面有現金5千元、證件、玉石3塊，本來以為丟掉就算了，
    但是掛失的時候，發現台新銀行信用卡有被盜刷，所以才去
    報案，台新銀行通知我說被啟用悠遊卡，但我從沒用過，悠
    遊卡被加值了5百元，小偷應該是從後門進來的（見偵26602
    號卷第117至118頁）；③於原審審理中證稱：當天下午1點多
    ，我去吃東西還拿包包內的錢付錢，回來把包包吊在後門把
    上，就到對面公園逛來逛去，後來發現包包好像不見，但我
    又不能確定不見，撐了一陣子，實在找不到，又因包包內有
    證件，我很緊張，就打電話去把裡面的信用卡等停用，我打
    電話給銀行時，信用卡公司說我被盜刷2次，我才報案，因
    為我在擺攤的關係，包包裡有零錢要找零，報案筆錄中記載
    有身分證、健保卡、臺灣銀行、台新銀行、中華郵政、富邦
    銀行金融信用卡、玉石3件，現金約5千元，當時這樣寫應該
    不會錯，我原先是覺得丟掉就算了，但因為有盜刷才覺得可
    能抓得到，所以我才報案，不然我也不會想去報案，行竊的
    人必須先進入我住宅後門才能取得我的包包，我的背包是可
    以調整長短的等語（見原審訴緝卷第252至259頁）。互核證
    人蔡聯成前後所證一致，並無瑕疵，且有卷附悠遊卡股份有
    限公司關於蔡聯成信用卡之交易資訊1份可參（見偵26602號
    卷第69頁），而其於偵查及原審中均係以證人身分經過具結
    作證，擔保所言為真實，實無陷害被告刻意虛構事實甘冒偽
    證罪之理；況其若非確實有上開遭竊之事，豈有隨意向警察
    機關報案，而冒遭追訴誣告他人犯罪罪嫌之必要。是證人蔡
    聯成所證上情應屬可信，則其所有內放現金5千元、身分證
    、健保卡、臺灣銀行、台新銀行、中華郵政、富邦銀行之金
    融信用卡各1張、玉石3件之背包1個，於上開時間、地點遭
    竊之事實明確。　
  ⑵被告於107年9月30日警詢時供承：監視器時間於107年8月31
    日15時28分許，在臺北市○○區○○○路○段00號拍得著淺色上衣
    、黑色長褲、背黑色背包、頭戴藍帽之人（即偵26602號卷
    第51頁監視器照片中之人），有一點點像我（見偵26602號
    卷第10頁）；另於107年7月24日警詢時供承：監視器時間於
    107年7月20日6時58分許，在臺北市○○街00巷00號拍得著黑
    白條紋上衣、黑色長褲、揹黑色後背包之男子（即偵19932
    號卷第49頁監視器照片中頭戴藍帽之人），是我本人等語（
    偵19932號卷第14頁），並有該等監視器畫面照片在卷可稽
    （見偵26602號卷第51頁、偵19932號卷第49頁），而比對上
    開照片中之男子，所戴之藍色棒球帽正面右側處，均洽有一
    白色標誌，可見上開107年8月31日監視器照片中之男子，亦
    應為被告無疑。又依新北市○○區○○路0段00號全家便利商店
    天台店（下稱全家天台店）於107年8月31日16時59分許之監
    視器照片所示，彼時有一男子著淺色上衣、黑色長褲、揹1
    個黑色背包及斜揹1個黑色包包、頭戴藍色棒球帽，帽子正
    面右側處亦有白色標誌、臉戴口罩之人，進入店內並於悠遊
    卡加值設備處操作，有全家天台店之監視器畫面照片在卷可
    參（見偵26602號卷第29至31頁），該男子之穿著、配戴（
    除口罩外），與上開監視器於107年8月31日15時28分許，在
    臺北市○○區○○○路○段00號拍得之人之穿著、配戴相同（見偵
    26602號卷第51頁），均揹後背包及斜背包，可見斯時進入
    上開便利商店之人應為被告。再者，依臺北市○○區○○街00號
    全家便利商店松平店（下稱全家松平店）於107年8月31日21
    時50分至21時58分之監視器畫面照片所示，有一穿著、配戴
    （除未揹斜背包部分外），與前述至全家天台店相同之人進
    入店內消費後離去，有全家松平店之監視器畫面照片在卷可
    參（見偵26602號卷第37至41頁），是彼時至全家松平店消
    費之人亦為被告明確。且證人蔡聯成所有之上開台新銀行信
    用卡所附加之悠遊卡，於107年8月31日16時59分許，在全家
    天台店加值5百元，並於同日21時55分許，在全家松平店消
    費扣款109元等情，有卷附悠遊卡股份有限公司之交易資訊1
    份可佐（見偵26602號卷第69頁），與被告於上述各該時間
    至全家天台店、松平店加值、消費之時間吻合，是此等悠遊
    卡之加值及消費扣款行為，係被告所為無疑。由此勾稽上開
    事證，可知證人蔡聯成上開財物之遭竊時點，與被告持蔡聯
    成之台新銀行信用卡為悠遊卡之加值、消費具有緊密之關聯
    性，則證人蔡聯成上開財物係遭被告所竊乙情，亦可認定。
  ㈢據上，被告自白犯罪部分與事實相符，其他否認上開犯罪部
    分之辯解，則核無足採。是本案事證明確，其所為上開5次
    普通竊盜、1次侵入住宅竊盜及以不正方法由收費設備得財
    產上不法利益等犯行，均堪認定，應依法論科。
三、論罪：　　
  ㈠被告行為後，刑法第320條第1項及第321條第1項規定，均於1
    08年5月31日修正施行。修正後係提高罰金刑之額度，分別
    從修正前之刑法第320條第1項「處（銀元）500元（依刑法
    施行法第1條之1第2項前段規定提高30倍為新台幣1萬5千元
    ）以下罰金」，及第321條第1項之「得併科新台幣10萬以下
    罰金」，均提高為「新台幣50萬以下罰金」，兩相比較，修
    正後之規定顯然不利於被告，依刑法第2條第1項前段規定，
    應適用修正前刑法第320條第1項及第321條第1項規定論處。
　㈡核被告就上開事實欄一㈠至㈤部分所為，各係犯修正前刑法第3
    20條第1項之竊盜既遂罪；就事實欄一㈥部分所為，係犯修正
    前刑法第321條第1項第1款之侵入住宅竊盜既遂罪；就事實
    欄一㈦部分所為，係犯刑法第339條之1第2項之非法由收費設
    備得利罪，起訴書就此部分，雖認係涉犯刑法第339條之3第
    1項之不正使用電腦詐欺取財罪嫌，惟公訴檢察官於原審時
    已更正起訴法條為刑法第339條之1第2項之非法由收費設備
    得利罪（見原審訴緝卷第132頁），且本院於審理時亦併為
    告知檢察官變更後之罪名，基於檢察一體原則，即無依刑事
    訴訟法第300條變更起訴法條之必要，附此敘明。
　㈢被告於如上開事實欄一㈦所示時間、地點，以感應方式自動加
    值蔡聯成所有之台新銀行信用卡附加之悠遊卡功能，並繼而
    用以扣抵消費，係基於單一之犯罪目的，於密切接近之時間
    及地點為之，各行為之獨立性極為薄弱，依一般社會健全觀
    念，在時間差距上難以強行分開，應視為數個舉動之接續實
    行，論以接續犯之一罪。起訴書雖未敘及被告於107年8月31
    日21時55分許，在全家松平店以蔡聯成所有之台新銀行信用
    卡，經由上開便利商店悠遊卡之收費設備付款扣抵消費109
    元乙節，但因此部分與前開加值部分屬接續犯一罪，即為起
    訴效力所及，本院自應併予審理。
　㈣被告所為上開5次普通竊盜罪、1次加重竊盜罪及1次以不正方
    法由收費設備得財產上不法之利益罪，犯意各別、行為互殊
    ，且侵害不同被害人之財產法益，顯屬數罪，應予分論併罰
    。
四、科刑：
  ㈠刑罰加重事由：
　  查被告曾因竊盜案件，經原審法院以102年度易字第617號判
    處有期徒刑4月確定，於104年4月28日易科罰金執行完畢乙
    情，有其前案紀錄表在卷可稽（見本院卷第88頁）。其於該
    徒刑執行完畢後，5年以內故意再犯本案有期徒刑以上之罪
    ，依刑法第47條第1項之規定為累犯。審酌被告前案與本案
    所犯之罪，均屬侵害財產法益之故意犯罪，其犯罪類型及法
    益種類相類，卻未能於前案執行完畢後記取教訓，竟再為本
    案犯罪，顯見其並未因前案刑罰之執行而生警惕，堪認其對
    於刑罰之反應力薄弱，乃對其所犯各罪均加重其刑。
　㈡爰以行為人責任為基礎，審酌被告正值青壯年，不思循正途
    獲取財物，竟竊取上開被害人等之財物，更持被害人蔡聯成
    之信用卡以感應加值並扣款之方式獲取不法利益，顯然欠缺
    尊重他人財產權之觀念，行為應予非難；兼衡其除上開累犯
    前科因已加重其刑而不再評價外，另有多次竊盜及詐欺等犯
    罪前科（見本院卷第81至98頁），素行欠佳；於原審坦承上
    開事實一㈢之犯行，上訴本院後又另承認上開事實一㈠、㈡、㈣
    、㈤等部分犯行，而一再否認上開事實一㈥、㈦所示之犯行，
    以及全未賠償被害人等所受損害之犯後態度；並考量其犯罪
    之動機、目的、手段、竊盜所得財物之價值，於原審自述受
    有國小畢業之智識程度、無業、無需扶養他人等之生活狀況
    ，以及所生危害等一切情狀。原審就被告所犯此等犯罪，於
    斟酌一切量刑因子後，而各量處如本判決附表一原判決主文
    」欄各編號所示之刑（含如易科罰金之折算標準），及就所
    宣告之拘役刑部分，定其應執行之刑為拘役120日（含同上
    之易科標準），核與罪責相當，並無違誤。被告上訴雖略以
    ：其就上開事實一㈢之犯行，於原審即認罪，然原審卻仍量
    處與其他未認罪部分之竊盜犯行相同刑度，有所不當，且其
    上訴後，就如上開事實一㈠、㈡、㈣、㈤所示犯行，亦已認罪，
    犯後態度之量刑因子已有變更，此等部分應從輕量刑云云。
    惟查，原判決就上開事實一㈠、㈡、㈢、㈤等竊盜犯行所科處之
    刑度，均為拘役30日，雖被告就上開事實一㈢之竊盜犯行，
    於原審即認罪，但如上開事實一㈠、㈡、㈢、㈤所示，被告於事
    實一㈢所竊取之財物價值超過6千元，而被告就其他事實一㈠
    、㈡、㈤部分所竊取之財物價值則在3千元以內，足見該等犯
    罪情節顯有差異，則原審在斟酌犯罪所生危害及犯後態度等
    情後，而科處相同之刑度，並無不當；又被告上訴本院後，
    雖就如上開事實一㈠、㈡、㈣、㈤所示之犯行予以認罪，然犯後
    態度僅係量刑因子中之一項，仍應綜合評價全部量刑因子及
    罪責相當原則而為刑之量定，本院於斟酌上述量刑因子後，
    認被告就此等部分之認罪，對於整體量刑因子之評價及罪責
    相當原則尚不生重大變化，原審就此等部分所科之刑度核無
    不當，被告上訴就此等部分要求從輕量刑乙節，亦無理由。
五、沒收：
　㈠按犯罪所得，屬於犯罪行為人者，沒收之。但有特別規定者
    ，依其規定。前項之沒收，於全部或一部不能沒收或不宜執
    行沒收時，追徵其價額。犯罪所得已實際合法發還被害人者
    ，不予宣告沒收或追徵；宣告沒收或追徵，有過苛之虞、欠
    缺刑法上之重要性、犯罪所得價值低微，或為維持受宣告人
    生活條件之必要者，得不宣告或酌減之，刑法第38條之1第1
    項、第3項、第5項、第38條之2第2項分別定有明文。
　㈡被告就上開事實欄一㈠之犯罪所得為現金1千元，事實欄一㈡之
    犯罪所得為迷彩綠後背包1個、現金500元，事實欄一㈢之犯
    罪所得為黑色霹靂包、零錢包各1個、現金900元，事實欄一
    ㈤之犯罪所得為背包1個、現金600元，事實欄一㈥之犯罪所得
    為背包1個、現金5千元、玉石3件，已據如上開事實欄所載
    之各該被害人等指述明確，且均未扣案，依上開說明，應依
    刑法第38條之1第1項前段、第3項規定，在各該犯罪項下宣
    告沒收，並各諭知於全部或一部不能沒收或不宜執行沒收時
    ，均追徵其價額。
　㈢被告就事實欄一㈦所載犯行，如上所述，係於107年8月31日21
    時55分許，持蔡聯成之台新銀行信用卡附加之悠遊卡，在全
    家松平店扣抵消費109元，亦即其此部分之犯罪所得為相當
    於109元之財產上不法利益，應依刑法第38條之1第1項前段
    、第3項規定宣告沒收，並諭知於全部或一部不能沒收或不
    宜執行沒收時，追徵其價額。至於台新銀行信用卡內自動加
    值並扣款消費後之餘額391元，業經告訴人蔡聯成將信用卡
    掛失補辦（見原審訴緝卷第258頁），則被告就此部分即未
    實際取得犯罪所得，且另可由發卡銀行將餘額返還告訴人蔡
    聯成，爰不予宣告沒收或追徵。
　㈣被告就事實欄一㈣所示犯行竊得之車號000-000號機車，被害
    人周長生供稱已親自領回等語（見偵19932號卷第46頁），
    可認已實際返還被害人，依刑法第38條之1第5項規定，乃不
    予宣告沒收。至於周長生於偵查中證稱：於尋獲之機車，鑰
    匙已經不見等語（見偵19932號卷第196頁），雖可認為被告
    取走後尚未歸還，然上開機車既已實際返還周長生，其亦得
    另配置鑰匙，則被告所持有之鑰匙即已失去功用，對之宣告
    沒收或追徵，欠缺刑法上之重要性，爰依刑法第38條之2第2
    項規定，不予宣告沒收及追徵。
　㈤至於被告竊得如上開事實欄一㈡所示之身分證、健保卡、玉山
    銀行金融卡、國泰世華銀行金融卡、悠遊卡，事實欄一㈢所
    示之中華郵政金融卡、國泰世華銀行金融卡，事實欄一㈥所
    示之身分證、健保卡、臺灣銀行、台新銀行、中華郵政、富
    邦銀行金融信用卡等物，雖屬被告之犯罪所得，但考量上開
    物品均屬個人專屬物品，且國民身分證、健保卡、金融卡、
    信用卡，倘經權利人重新申請補發，則原有之物即已失去功
    用；另如上開事實欄一㈤所示之公文資料，被害人黃慧馨於
    原審證稱：該公文書是要集中銷毀的等語（見原審訴緝卷第
    246頁），足見已不具價值。是以如對上開物品宣告沒收或
    追徵，實欠缺刑法上之重要性，爰依刑法第38條之2第2項規
    定，均不予宣告沒收及追徵。　　　
　㈥原審於審酌上情後，亦分別為如上所述之宣告沒收（含追徵
    ），或不為沒收之諭知，核無違誤。
貳、無罪部分（即起訴書犯罪事實一㈠之附表編號5、原判決事實
    一㈠之附表貳編號五）【撤銷改判部分】：
一、公訴意旨略以：被告畢立堯於107年7月21日上午8時21分許
    ，在臺北市○○區○○○路0段000號前，徒手竊取賴睦璿停放該
    處之車號000-0000（起訴書誤載為「MKT-2010」）號機車置
    物廂內之行車記錄器1臺（價值4千7百元）得手。因認被告
    此部分涉犯刑法第320條第1項之竊盜罪嫌等語。
二、按犯罪事實應依證據認定之，無證據不得認定犯罪事實；不
    能證明被告犯罪者，應諭知無罪之判決，刑事訴訟法第154
    條第2項、第301條第1項分別定有明文。又認定不利於被告
    之事實，須依積極證據，苟積極證據不足為不利於被告事實
    之認定時，即應為有利於被告之認定，更不必有何有利之證
    據；認定犯罪事實所憑之證據，雖不以直接證據為限，間接
    證據亦包括在內，然而無論直接或間接證據，其為訴訟上之
    證明，須於通常一般之人均不致有所懷疑，而得確信為真實
    之程度者，始得據為有罪之認定，若關於是否犯罪之證明未
    能達此程度，而有合理性懷疑之存在，致使無從形成有罪之
    確信，依「罪證有疑，利於被告」之證據法則，即不得遽為
    不利於被告之認定。再事實之認定，應憑證據，如未能發現
    相當證據，或證據不足以證明，自不能以推測或擬制之方法
    ，以為裁判之基礎。
三、檢察官認被告尚涉有此部分竊盜罪嫌，無非證人即被害人賴
    睦璿之指述，及相關處所之監視器畫面照片等為其依據。惟
    被告則否認有此部分之犯行，辯稱：依原審勘驗案發地即台
    北市○○○路0段000號之監視器光碟，雖可見畫面中之男子有
    接近車號000-0000號機車，並搜索置物箱內之物品，但並未
    拍攝到取走物品之情形，即不能證明有遭竊之事等語。
四、經查：
　㈠關於證人即告訴人賴睦璿於上開時、地，其所有置於車號000
    -0000號機車置物廂內之行車記錄器1臺遭某男子竊走乙情，
    業據其於偵查（含警詢）及原審中證稱：我於107年7月21日
    11時許，在臺北市○○區○○○路0段000號1樓停車位要騎機車（
    MKA-2010）時，發現車廂內的行車紀錄器主機遭不明人士竊
    取，隨後即報案請求警方到場處理，我有請大樓保全調閱監
    視器，有拍到一名不明男子穿著黑白條紋衣，手拿一把黑色
    雨傘到我機車旁，打開我的車廂翻找物品，並竊取我的行車
    紀錄器主機，來行竊的嫌犯有背一個黑色後背包，是107年7
    月21日8時3分許開始行竊；竊嫌於行竊時，我們大樓1樓的
    保全有看到在我機車的動作，但沒有看到明確行竊的過程，
    保全走出去時，竊嫌離去是朝後巷走，不是往南京東路方向
    離開等語（見偵19932號卷第71至75、197頁、原審訴緝卷第
    238至244頁），且有該處大樓監視器畫面時間為當日8時6分
    許之照片（見偵19932號卷第83頁），以及原審勘驗該監視
    器錄影光碟之筆錄（見原審訴緝卷第131頁）等在卷可參。
    互核證人賴睦璿所證發現行車紀錄器主機遭竊之時間為11時
    ，與該處大樓監視器畫面時間顯示在同日8時6分許有竊嫌接
    近（見偵19932號卷第83頁），二者間具有時間上之緊密關
    聯，則證人賴睦璿所有之上開行車紀錄器主機，固可認定係
    於107年7月21日8時6分許遭竊無疑。
　㈡然被告於警詢時，就警方提示本件上開案發時、地之監視器
    畫面照片（見偵19932號卷第83頁編號5、6照片），供其辨
    識後表示：畫面不清楚，我無法回答等語（見偵19932號卷
    第18頁）。而觀之該案發地之監視器畫面照片，因監視器拍
    攝角度與距離之關係，確實無法從畫面上辨識該竊嫌即為被
    告本人。又被告雖於警詢時，就警方所提示監視器畫面時間
    為107年7月21日8時21分許之照片，攝得在台北市○○○路0段0
    00號附近徘徊，身穿黑白條紋上衣、黑色褲子、戴黑色帽子
    、揹黑色背包之男子，供承為其本人無誤（見偵19932號卷
    第17頁），並有該等監視器畫面照片在卷可參（見偵19932
    號卷第79頁編號1、2照片、第81頁編號3、4照片）。惟經比
    對上開竊嫌於107年7月21日8時6分許於案發地之照片（即偵
    19932號卷第83頁編號5、6照片），及被告於107年7月21日8
    時21分許，在台北市○○○路0段000號附近徘徊之照片（即偵1
    9932號卷第79頁編號1、2照片暨第81頁編號3、4照片），可
    知二者之衣著及揹後背包之情形固然相近，但竊嫌有攜帶一
    把黑色長柄雨傘，而被告則未攜帶長柄雨傘，以其等時、地
    密切接近，但攜帶物品卻顯然不同，則被告與該竊嫌是否為
    同一人？即有可疑。況身穿黑白條紋上衣、黑色褲子、頭戴
    黑色帽子及揹黑色背包等裝扮之男子，所在多有並非少見，
    自無從僅憑被告之穿戴與該竊嫌相類似，以及於接近案發時
    間在犯罪地附近出現等情，即在無積極之犯罪證據證明下，
    遽予推測被告有為此犯行。
  ㈢據上，就起訴書所指被告此部分之罪嫌，依現有證據，仍有
　　合理之懷疑存在，尚未達於可信為真實之程度，以致本院未
　　能對其形成有罪之確信，基於罪證有疑、利於被告之證據法
　　則，即應對被告被訴此部分之犯嫌為無罪之判決。原審對此
　　部分疏未勾稽比對卷證資料，而遽對被告諭知如附表二「原
　　判決主文」欄所示之刑及沒收，即有未當。
參、綜上所述，被告就如附表一所示部分，上訴指摘原判決量刑
    過重或認定有誤等節，為無理由；就如附表二所示被訴罪嫌
    部分，上訴指摘原審判決其有罪為不當，則有理由。爰撤銷
    原判決之違誤部分，改判如主文第二項所示（關於原判決就
    得易科之有期徒刑部分所定之應執行之刑7月，即因本院就
    如附表二所示部分改判無罪而失其依據），並駁回被告上訴
    無理由之部分。
據上論斷，應依刑事訴訟法第368條、第369條第1項前段、第364
條、第301條第1項前段，判決如主文。
本案經臺灣臺北地方檢察署檢察官盧慧珊起訴，臺灣高等檢察署
檢察官賴正聲到庭執行職務。
中　　華　　民　　國　　110 　年　　4 　　月　　21　　日
                  刑事第二十二庭審判長法　官  洪于智
                                      法　官  汪怡君
                                      法　官  陳銘壎
以上正本證明與原本無異。
不得上訴。
                                      書記官  吳思葦
中　　華　　民　　國　　110 　年　　4 　　月　　21　　日
附錄：本案論罪科刑法條全文
修正前中華民國刑法第320條
意圖為自己或第三人不法之所有，而竊取他人之動產者，為竊盜
罪，處五年以下有期徒刑、拘役或五百元以下罰金。
意圖為自己或第三人不法之利益，而竊佔他人之不動產者，依前
項之規定處斷。
前二項之未遂犯罰之。
修正前中華民國刑法第321條
犯竊盜罪而有下列情形之一者，處六月以上、五年以下有期徒刑
，得併科新臺幣十萬元以下罰金：
一、侵入住宅或有人居住之建築物、船艦或隱匿其內而犯之者。
二、毀越門扇、牆垣或其他安全設備而犯之者。
三、攜帶兇器而犯之者。
四、結夥三人以上而犯之者。
五、乘火災、水災或其他災害之際而犯之者。
六、在車站、埠頭、航空站或其他供水、陸、空公眾運輸之舟車
　　、航空機內而犯之者。
前項之未遂犯罰之。
中華民國刑法第339條之1
（違法由收費設備取得他人之物之處罰）
意圖為自己或第三人不法之所有，以不正方法由收費設備取得他
人之物者，處1年以下有期徒刑、拘役或10萬元以下罰金。
以前項方法得財產上不法之利益或使第三人得之者，亦同。
前二項之未遂犯罰之。
附表一：駁回部分
編號 犯罪事實 原判決主文 本院判決主文   1 事實欄一㈠部分（即起訴書犯罪事實一㈠之附表編號1、原判決事實一㈠之附表貳編號一） 畢立堯犯竊盜罪，累犯，處拘役參拾日，如易科罰金以新臺幣壹仟元折算壹日。犯罪所得1千元沒收，於全部或一部不能沒收或不宜執行沒收時，追徵其價額。 上訴駁回。   2 事實欄一㈡部分（即起訴書犯罪事實一㈠之附表編號2、原判決事實一㈠之附表貳編號二） 畢立堯犯竊盜罪，累犯，處拘役參拾日，如易科罰金以新臺幣壹仟元折算壹日。犯罪所得迷彩綠後背包1個、現金5百元沒收，於全部或一部不能沒收或不宜執行沒收時，均追徵其價額。 上訴駁回。   3 事實欄一㈢部分（即起訴書犯罪事實一㈠之附表編號3、原判決事實一㈠之附表貳編號三） 畢立堯犯竊盜罪，累犯，處拘役參拾日，如易科罰金以新臺幣壹仟元折算壹日。犯罪所得黑色霹靂包1個、零錢包1個、現金9百元沒收，於全部或一部不能沒收或不宜執行沒收時，均追徵其價額。 上訴駁回。   4 事實欄一㈣部分（即起訴書犯罪事實一㈠之附表編號4、原判決事實一㈠之附表貳編號四） 畢立堯犯竊盜罪，累犯，處有期徒刑伍月，如易科罰金以新臺幣壹仟元折算壹日。 上訴駁回。   5 事實欄一㈤部分（即起訴書犯罪事實一㈠之附表編號6、原判決事實一㈠之附表貳編號六） 畢立堯犯竊盜罪，累犯，處拘役參拾日，如易科罰金以新臺幣壹仟元折算壹日。犯罪所得背包1個、現金6百元沒收，於全部或一部不能沒收或不宜執行沒收時，均追徵其價額。 上訴駁回。   6 事實欄一㈥、㈦部分（即起訴書犯罪事實一㈠之附表編號7、一㈡、原判決事實一㈡之附表貳編號七、一㈢） 畢立堯犯侵入住宅竊盜罪，累犯，處有期徒刑柒月；犯罪所得背包1個、玉石3件、現金5千元沒收，於全部或一部不能沒收或不宜執行沒收時，均追徵其價額。又犯非法由收費設備得利罪，累犯，處拘役貳拾日，如易科罰金，以新臺幣壹仟元折算壹日；犯罪所得109元沒收，於全部或一部不能沒收或不宜執行沒收時，追徵其價額。 上訴駁回。 

附表二：撤銷改判部分
編號 起訴事實 原判決主文 本院判決主文   1 起訴書犯罪事實欄一㈠之附表編號5部分（即原判決事實一㈠之附表貳編號五） 畢立堯犯竊盜罪，累犯，處有期徒刑參月，如易科罰金以新臺幣壹仟元折算壹日；犯罪所得行車記錄器1臺沒收，於全部或一部不能沒收或不宜執行沒收時，追徵其價額。 原判決撤銷。 畢立堯無罪。